臺灣高等法院刑事裁定
111年度抗字第1595號
抗  告  人
即  受刑人  林祖平


                    （現於法務部○○○○○○○○○強制戒治中）
上列抗告人因檢察官聲請定其應執行刑案件，不服臺灣宜蘭地方
法院中華民國111年8月23日裁定（111年度聲字第399號），提起
抗告，本院裁定如下：
    主  文
抗告駁回。                                             
    理  由
一、原裁定意旨略以：抗告人即受刑人林祖平因違反毒品危害防
    制條例案件，先後經法院判處如附表所示之刑確定在案，附
    表各罪之犯罪時間均在附表編號1所示裁判確定日前所犯，
    且原審為最後事實審法院，檢察官聲請定其應執行之刑，經
    審核認聲請為正當，爰定其應執行有期徒刑4月，並諭知易
    科罰金之折算標準。
二、抗告意旨略以：受刑人於民國111年8月4日在臺北女子看守
    所執行觀察、勒戒，欲準備於觀察、勒戒執行完畢後，自行
    至原審法院繳交本案之易科罰金費用，請求准予。
三、法律適用說明：
（一）按裁判確定前犯數罪者，併合處罰之；數罪併罰，有二裁
      判以上者，依刑法第51條之規定，定其應執行之刑；數罪
      併罰，分別宣告其罪之刑，宣告多數有期徒刑者，於各刑
      中之最長期以上，各刑合併之刑期以下，定其刑期，但不
      得逾30年，刑法第50條第1項前段、第53條、第51條第5款
      分別定有明文。
（二）復按法律上屬於自由裁量事項，尚非概無法律性之拘束，
      在法律上有其外部界限及內部界限。前者法律之具體規定
      ，使法院得以具體選擇為適當裁判，此為自由裁量之外部
      界限；後者法院為自由裁量時，應考量法律之目的，法律
      秩序之理念所在，此為自由裁量之內部界限。法院為裁判
      時，兩者均不得有所踰越。在數罪併罰而有二裁判以上，
      應定其應執行刑之案件，法院所為刑之酌定，固屬自由裁
      量事項，然對於法律之內、外部界限，仍均應受其拘束（
      最高法院92年度台非字第187號判決意旨參照）。法院定
      執行刑時，茍無違法律之內、外部界限，其應酌量減輕之
      幅度為何，實乃裁量權合法行使之範疇，自不得遽指違法
      （最高法院102年度台抗字第932號裁定意旨參照）。
四、經查：
（一）受刑人犯如附表所示2罪，前經法院判決如附表所示之刑
      並確定在案，有各該判決及本院被告前案紀錄表可稽。茲
      檢察官向原審法院聲請定其應執行刑，經原審審核認聲請
      為正當，依刑法第51條第5款規定，定其附表所示之刑應
      執行刑為有期徒刑4月，經核係在各宣告刑中之最長期有
      期徒刑3月以上，各刑合併之刑期有期徒刑5月以下。
（二）原審既已敘明「審酌受刑人所犯罪質、行為次數、犯罪時
      間之間隔、責任非難重複程度，兼衡各罪之法律目的、受
      刑人違反之嚴重性、數罪所反應之人格特性與傾向、對受
      刑人施以矯正之必要性、所犯數罪為整體非難評價，及貫
      徹刑法量刑公平正義理念之內部限制等，定其應執行之刑
      ，並諭知易科罰金之折算標準 」，且所量處之刑在刑法
      第51條第5款所定範圍內，自形式上觀察，並未逾越法律
      外部性界限及定執行刑之目的，亦無違反比例原則、公平
      原則、法律秩序之理念及法律之規範目的等內部性界限，
      尚無從認原裁定有何違法或不當之處。而附表所定執行刑
      之範圍既在「有期徒刑3月至5月」間，原審量處應執行刑
      為有期徒刑4月，要屬法院裁量職權之適法行使，核無不
      當。  
（三）抗告意旨雖以欲繳納本案之易科罰金為由提起抗告，惟按
      有期徒刑或拘役得易科罰金之案件，法院所諭知者，僅易
      科罰金折算之標準，至於是否准予易科罰金，則賦予執行
      檢察官視個案具體情形裁量之權限，法院僅於檢察官上開
      裁量權之行使，有未依法定程序進行裁量，超越法律授權
      裁量範圍等情事，法院始有介入審查之必要（最高法院99
      年度台抗第899號裁定意旨參照）。是以原裁定已諭知易
      科罰金之折算標準，則是否准予易科罰金，揆諸前揭說明
      ，乃執行檢察官之職權，屬於執行事項，與定執行刑之裁
      量審酌無涉。受刑人如欲聲請易科罰金繳納執行，得自行
      向執行檢察官提出聲請，由執行檢察官依法裁處，受刑人
      向本院提出聲請，顯有誤會。受刑人執前詞提起抗告，指
      摘原裁定不當，為無理由，應予駁回。
據上論斷，應依刑事訴訟法第412條，裁定如主文。
中　　華　　民　　國　　111 　年　　10　　月　　21　　日
                  刑事第二十五庭審判長法  官 邱滋杉
                                      法  官 黃翰義
                                      法  官 邱瓊瑩
以上正本證明與原本無異。
不得再抗告。
                                      書記官 桑子樑
中　　華　　民　　國　　111 　年　　10　　月　　21　　日